# 请教陈版，结构化存款业务账务处理一些疑问

提问人：yinpo123 时间：2019-05-21 15:51:26
A 公司 2019 年 8 月与B 银行签订《结构化存款业务合作协议》，该协议主要条款如下： 1 、定义：本协议所称的结构化存款业务，是指 A 公司与B银行通过协议方式，签约活期账户，A 公司可随时支取存款，在约定的结构化观测期间，A 公司对 B 银行支付的存款利息与结构化观测期间日均存款观测金额挂钩，分类进行计息并结息的存款业务。 2 、观测期间：结构化观测期间： 8 个月，合作期限内首次办理业务的观测期间起始日为 2019 年 8月 1 日，终止日为 2024 年 8 月 1 日，首个结构化观测期间届满后，可在合作期限内继续设定新的结构化观测期间，但每次设定的结构化观测期间均应为 8 个月。本协议下首个结构化观测期间对应的双方权利义务履行完毕后，双方皆有权单方面提前宣布本协议终止，无需征得对方同意。 3 、计息方式：（ 1 ）在首个结构化观测期间内，如签约账户内日均存款金额小于1,000 万元，按照年化 0.35% 进行计息。（ 2 ）在首个结构化观测期间内，如签约账户内日均存款金额大于 1,000 万元（含），按照年化 2.35% 的利率进行计息。计息公式为：应计利息 = 该账户日均存款2.0%/360 实际发生天数。4.结息方式：在首个结构化观测期间终止日前，B银行对签约账户存款暂按法定活期利率按季结息；在首个结构化观测期间终止日，B银行按上述计息规则进行利息调整后，B 银行最晚于利息调整后的次日进行结息。
我们判断上述协议属于资金管理方面业务，因资金可以不受限制的自由支取，建议 A 公司可以进行如下处理：一、于各年末，尚未达到观测期，应计利息具有不确定性，故不予计提利息；二、财务报表列报时列入货币资金---银行存款项目；三、于观测期间及观测期结束时，相应的活期利息及增值利息计入财务费用-利息收入，并列入经常性损益。陈版您看看这样处理合适吗？

回答人：chenyiwei
这个安排并不是典型的结构化存款，其收益率取决于观察期内账户余额，而账户余额对企业而言是其可以控制的因素，故其中不涉及嵌入衍生工具，就是一般的定期存款。
如果企业管理层无明确意图将其账户余额在观察期内始终保持在大于 1000万元，或者没有证据表明企业具备在观察期内始终保持该余额所需的财力，则可以如你所述的处理。

提问人：yinpo123 时间：2019-05-22 18:54:45
陈版，根据新金融准则，这种存款因为利息是浮动的，在基本借贷安排中，利息的构成要素中最重要的通常是货币时间价值和信用风险的对价。作为浮动的利息不是以偿付本金金额为基础的货币时间价值的对价，不符合本金加利息的合同现金流量特征。根据新金融准则的要求，这种银行存款是要整体计入以公允价值计量且其变动计入当期损益吗？

回答人：chenyiwei
也可以这样理解。

提问人：yinpo123 时间：2019-06-11 19:56:25
陈版主，可否这个角度考虑，现金流量来源于日均存款额收回及 A 公司与B 银行在合同中约定预期收益率计算的利息收入。利息来源于日均存款额对应的利率，包括对货币时间价值、与特定时期未偿付本金金额相关的信用风险、以及其他基本借贷风险、成本和利润的对价。利息的高低体现了流动性风险对价。鉴于函证银行存款时银行表示需列入第一项: 银行存款，而非理财产品，是否可以认同为银行存款项目？

回答人：chenyiwei
不可以，确认为银行存款的前提是该银行要将其列报为吸收存款，并纳入存贷比管理。